臺灣高雄地方法院刑事裁定
                                      106年度金訴字第5號
第 三 人  匯眾開發股份有限公司
代 表 人
即清算人  王飛琰
本院106 年度金訴字第5號王飛琰等人違反銀行法案件，裁定如
下：
    主  文
匯眾開發股份有限公司應參與本案沒收程序。
    理  由
一、按財產可能被沒收之第三人，得於本案最後事實審言詞辯論
    終結前，向該管法院聲請參與沒收程序；第三人未為聲請，
    法院認有必要時，應依職權裁定命該第三人參與沒收程序，
    刑事訴訟法第455 條之12第1 項、第3 項分別定有明文。又
    犯罪所得，屬於犯罪行為人者，沒收之。犯罪行為人以外之
    自然人、法人或非法人團體，因下列情形之一取得犯罪所得
    者，亦同：一、明知他人違法行為而取得。二、因他人違法
    行為而無償或以顯不相當之對價取得。三、犯罪行為人為他
    人實行違法行為，他人因而取得。前述犯罪所得，包括違法
    行為所得、其變得之物或財產上利益及其孳息。刑法第38條
    之1 第1 項前段、第2 項、第4 項亦分別定有明文。
二、查被告王飛琰等5 人違反銀行法案件，附表所示不動產及帳
    戶內款項為第三人匯眾開發股份有限公司（下稱匯眾公司）
    名下所有之財產，檢察官主張該欄位之帳戶款項為吸金犯罪
    所得，不動產則係被告以違法吸金之犯罪所得購買，應依法
    沒收，本院審酌第三人名下財產應否於本案沒收，應經訴訟
    程序充分保障，至匯眾公司雖於民國110 年6 月16日經廢止
    登記，被告王飛琰自承由其擔任清算人，惟依公司法第26條
    之1 準用同法第24、25條之規定，公司登記經廢止後應行清
    算程序，且在清算範圍內，視為尚未解散，故匯眾公司於清
    算範圍內視為尚未解散，其法人格仍然存續，爰依職權裁定
    命其參與沒收程序。
三、本案準備程序業已終結，並定於111 年1 月18日上午10時整
    進行審判程序，匯眾公司受裁定參與程序後，經合法傳喚或
    通知而不到庭者，得不待其陳述逕行判決，附此敘明。
四、依刑事訴訟法第455 條之12第3 項，裁定如主文。
中　　華　　民　　國　110　　年　　11　　月　  16　 　日

                  刑事第七庭  審判長法　官   林柏壽
                                    法  官   洪韻筑
                                    法  官   李宜穎
以上正本證明與原本無異。
如不服本裁定，應於送達後5日內，向本院提出抗告狀。
如因疫情遲誤不變期間，得向法院聲請回復原狀。
中　　華　　民　　國　110　　年　　11　　月　  16　 　日
                                    書記官   王紀淳

附表：

編號 財產名稱  查扣權利範圍或金額 取得日期 備註  1 合作金庫帳戶 帳號0000000000000 新臺幣4,534元  起訴書附表五編號9  2 屏東縣○○市○○段000000000地號土地 17.54平方公尺 1分之1 103年7月11日 起訴書附表四編號1  3 屏東縣○○市○○段000000000地號土地 117.06平方公尺 1分之1 103年7月11日 起訴書附表四編號2  4 屏東縣○○市○○段000000000地號土地 208.62平方公尺 1分之1 103年7月11日 起訴書附表四編號3  5 屏東縣○○市○○段000000000地號土地 69.47平方公尺 1分之1 103年7月11日 起訴書附表四編號4